【裁判字號】    90,訴,26
【裁判日期】    900622
【裁判案由】    給付工資等
【裁判全文】
臺灣花蓮地方法院民事判決  九十年度訴字第二六號
    原      告  癸○○
                寅○○
                庚○○
                卯○○
                乙○○
                丑○○
                辛○○
                丁○○
                己○○
                壬○○
                丙○○
    訟代理人    子○○
                甲○○
    法定代理人  戊○○
右當事人間請求給付工資等事件，本院判決如左：
    主      文
被告應分別給付原告如附表所示合計欄之金額，及自民國九十年二月八日起至清償日
止，按年息百分之五計算之利息。
訴訟費用由被告負擔。
本判決於原告以新台幣玖拾萬元供擔保後，得假執行。
    事      實
一、原告方面：
  （一）聲明：如主文第一項所示，及為以供擔保為條件之假執行宣告。
  （二）陳述：原告共十三人分別於如附表所示之到職日欄所示之日期起受僱於被告
        ，詎被告於八十九年十一月三日突以財務困難為由，宣布其自同年月一日起
        已停止營業，並表示待其發生買賣後再行發放資遣費，原告雖曾多次邀請被
        告協商兩造就預告工資及資遣費之給付事宜，惟被告均逃避協調，爰以如附
        表所示之平均工資依勞動基準法第十六條及、第十七條及第八十四條之二之
        規定，計得資遣費及預告工資，據此請求被告給付原告如附表所示合計欄之
        金額，及自本件起訴狀繕本送達翌日起至清償日止，按年息百分之五計算之
        遲延利息。
  （三）證據：提出被告公佈之公告、承諾書、花蓮縣政府八十九年十二月十日勞資
        爭議協調紀錄、原告於八十九年十一月二十九日所寄之存證信函、原告自八
        十九年五月至同年十月之員工薪津表影本各一件。
二、被告方面：
  （一）聲明：駁回原告之訴。
  （二）陳述：原告於附表中所記載之到職日及平均工資之計算，均與被告之紀錄有
        間，所請求之金額應非正確，原告之訴，應無理由。
    理      由
一、原告主張原告分別受僱於被告，並於八十九年十一月一日因停止營業而終止與原
    告之僱傭契約之情，被告業已自認，此部分事實堪予認定。惟原告主張原告十三
    人分別於如附表所示之到職日欄日期到職，及各原告依勞動基準法之規定計得如
    附表所示之平均工資，並各別計得資遣費及預告期間工資如附表之情，被告則否
    認其正確性。
二、經查，原告就前開到職日及計算平均工資之依據等事實本應負舉證責任以為證明
    ，但雇主應備置勞工名卡，登記到職年月日及工資，並應保管至勞工離職後五年
    ，此項義務為勞動基準法第七條第一、二項所明定，原告自得依民事訴訟法第三
    百四十二條之規定聲請法院命被告提出勞工名卡。原告於言詞辯論中依法為前開
    聲請後，被告經本院諭知應提出前開勞工名卡，但被告卻以該項資料早為原告所
    取走，並偕證人壬○○、楊秀峰到庭作證，惟該二證人均證稱不知此事，自難認
    被告未提出該勞工名卡有正當理由。按當事人無正當理由不從提出文書之命者，
    法院得審酌情形認他造關於該文書之主張或依該文書應證之事實為真實，民事訴
    訟法第三百四十五條第一項定有明文，從而，本院審酌上情認原告關於到職日部
    分之主張為真實，被告所為「原告主張之到職日不正確」之辯解，即難予採信。
    另原告主張如附表所載終止契約前六個月之薪資，與被告於言詞辯論中提出之薪
    資印領清冊所載內容經核為一致，以勞動基準法第二條第四款「計算事由發生之
    當日前六個月內所得工資總額除以該期間之總日數所得之金額」之規定計算，原
    告所主張之平均工資並無不當，是被告辯稱「原告主張之平均工資不正確」云云
    ，亦無足採。
三、按勞動基準法第十一條規定，有歇業、虧損或業務緊縮之情形，雇主得預告勞工
    終止勞動契約，同法第十六條並規定應預告之期間，及雇主未依該期間預告而終
    止契約，仍應給付預告期間之工資，同法第十七條並規定雇主尚應依法定標準發
    給資遣費。原告以上開規定計得預告期間工資及資遣費如附表，即無不當，被告
    空言否認其正確，亦無可採。
四、綜上，原告依據勞動基準法第十一條、第十六條及第十七條之規定提起本訴，請
    求判決如主文第一項所示，即無不合，應予准許。
五、原告陳明願供擔保，聲請宣告假執行，核無不合，爰酌定相當擔保金額予以准許
    。
六、據上論結，原告之訴為有理由，依民事訴訟法第七十八條、第三百九十條第二項
    ，判決如主文。
中      華      民      國    九十      年      六      月    二十二    日
                                    臺灣花蓮地方法院民事庭
~B法      官  郝燮戈
右正本證明與原本無異。
如對本判決不服，應於送達後廿日內，向本院提出上訴狀（應抄附繕本）。
~B法院書記官  周秀香
中      華      民      國    九十      年      六      月    二十六    日


司法院資訊處製作；財團法人民間司法改革基金會備份。
